【裁判字號】    97,易,1662
【裁判日期】    971016
【裁判案由】    竊盜
【裁判全文】
臺灣彰化地方法院刑事判決              97年度易字第1662號
公  訴  人  臺灣彰化地方法院檢察署檢察官
被      告  乙○○
                    （另案在臺灣彰化監獄執行中）
上列被告因竊盜案件，經檢察官提起公訴（97年偵字第6995號）
，本院判決如下：
    主  文
乙○○犯如附表所示之罪，均累犯，各處如附表所示之刑。應執
行有期徒刑拾月。
    事  實
一、乙○○前於民國95年間，因詐欺案件，經本院以96年度彰簡
    字第31號判處有期徒刑5月確定，嗣經本院以96年度聲減字
    第1821號裁定減刑為有期徒刑2月又15日確定，並於97年5月
    19日縮短刑期執行完畢。詎猶不知悔改，復分別意圖為自己
    不法之所有，各於附表所示時間，駕駛其所有之車牌號碼OE
    -1417號自小貨車至附表所示地點，徒手竊取附表所示之人
    所有之財物，得手後均以前開自小貨車載運至不知情之廖苓
    （另經檢察官為不起訴處分）所經營址設彰化縣彰化市○
    ○路○段472號「大豐資源回收場」或彰化市○○路某資源回
    收場變賣，得款皆花用殆盡。嗣乙○○於97年7月8日19時50
    分許，在彰化縣彰化市○○○街11號旁建築工地內，以同上
    方式徒手竊得顧建興所有之鷹架腳踏鐵板14塊，為顧建興當
    場發覺報警查獲後（乙○○竊取顧建興所有鷹架腳踏鐵板14
    塊之犯行，業經本院彰化簡易庭以97年度彰簡字第914號判
    處有期徒刑4月），乙○○遂於有偵查犯罪職權之機關或公
    務員尚未有其他事證合理懷疑其涉有附表所示竊盜犯嫌前，
    即主動向司法警察自首附表所示竊盜犯行，並接受裁判。
二、案經彰化縣警察局彰化分局報告臺灣彰化地方法院檢察署檢
    察官偵查起訴。
    理  由
一、按除簡式審判程序、簡易程序及第376條第1款、第2款所列
    之罪之案件外，第一審應行合議審判，刑事訴訟法第284條
    之1定有明文，本件被告乙○○所犯係屬刑事訴訟法第376條
    第2款所列之罪，爰依法行獨任審判。又本件有關以下所引
    用被告以外之人於審判外之言詞或書面陳述，而不符合刑事
    訴訟法第159條之1至第159條之4規定者，公訴人及被告均未
    爭執證據能力，且經本院於審理時當庭直接提示而為合法之
    調查，公訴人、被告均未於言詞辯論終結前聲明異議，本院
    審酌前開證據作成或取得之狀況，並無非法或不當取證之情
    事，且亦無顯不可信之情況，故認為適當而均得以作為證據
    ，是後述所引用證據依刑事訴訟法第159條之5規定，均具有
    證據能力，合先敘明
二、上開事實，業據被告乙○○迭於警詢、偵查中及本院審理時
    坦承不諱，核與證人即被害人甲○○、丙○○於警詢及偵查
    中證述情節相符，且經證人即被害人顧豔秋於警詢時證述明
    確，並經證人廖苓於警詢及偵查中證述在卷，復有資源回
    收業者收受物品登記簿影本、被告身份證件影本各1份及查
    獲照片8張附卷可參，足徵被告之任意性自白與事實相符，
    可以採信。綜上，本案事證明確，被告犯行洵堪認定，應予
    依法論科。
三、核被告乙○○所為，均係犯刑法第320條第1項之竊盜罪。被
    告所為如附表所示3次竊盜犯行，犯意各別，應予分論併罰
    。被告前於95年間，因詐欺案件，經本院以96年度彰簡字第
    31號判處有期徒刑5月確定，嗣經本院以96年度聲減字第182
    1號裁定減刑為有期徒刑2月又15日確定，並於97年5月19日
    縮短刑期執行完畢等情，有臺灣彰化地方法院檢察署刑案資
    料查註紀錄表、臺灣高等法院被告前案紀錄表各1份在卷可
    考，其於5年以內故意再犯本件有期徒刑以上之3罪，均為累
    犯，應各依刑法第47條第1項之規定，加重其刑。另按刑法
    第62條所謂「發覺」，固非以有偵查犯罪職權之機關或人員
    確知其人犯罪無誤為必要，而於對其發生嫌疑時，即得謂為
    已發覺；但此項對犯人之嫌疑，仍須有確切之根據得為合理
    之可疑者，始足當之，若單純主觀上之懷疑，要不得謂已發
    生嫌疑（最高法院72年臺上字第641號判例意旨參照）。本
    件被告係因於97年7月8日19時50分許，在彰化縣彰化市○○
    ○街11號旁建築工地內，徒手竊得顧建興所有之鷹架腳踏鐵
    板14塊，為顧建興當場發覺報警查獲後（被告此部分竊盜犯
    行，業經本院彰化簡易庭以97年度彰簡字第914號判處有期
    徒刑4月，此有前揭刑事判決附卷可考），於有偵查犯罪職
    權之機關或公務員尚未有其他事證合理懷疑其涉有附表所示
    之竊盜犯嫌前，即主動向員警供認涉犯附表所示竊盜案件，
    業經被告陳明在卷，並有被告97年7月9日警局調查筆錄附卷
    可參，其對於上開未發覺之罪自首而接受裁判，爰各依刑法
    第62條前段之規定，減輕其刑，並均依法先加後減之。爰審
    酌被告不思循正途以獲取個人所需，任意竊取他人財物，顯
    然欠缺法紀觀念及自我控制能力，兼衡其所竊得之財物價值
    及其自承因吸毒缺錢花用之犯罪動機、犯罪目的、犯罪手段
    、智識程度暨犯後坦承犯行之態度等一切情狀，分別量處如
    主文所示之刑，並定其應執行之刑，以示懲儆。
據上論斷，應依刑事訴訟法第299條第1項前段，刑法第320條第1
項、第47條第1項、第62條前段、第51條第5款，刑法施行法第1
條之1，判決如主文。
本案經檢察官陳茂榮到庭執行職務。
中    華    民    國    97    年    10    月    16    日
                  刑事第二庭          法  官  尚安雅
以上正本證明與原本無異。
如不服本判決，應於判決送達後10日內，向本院提出上訴書狀，
上訴書狀應「敘述具體上訴理由」，並按他造當事人之人數附繕
本。「切勿逕送上級法院」。
告訴人或被害人對於判決如有不服具備理由請求檢察官上訴者，
其上訴期間之計算係以檢察官收受判決正本之日期為準。
中    華    民    國    97    年    10    月    21    日
                                      書記官  陳文俊
附錄本案論罪科刑法條：
中華民國刑法第320條
（普通竊盜罪、竊佔罪）
意圖為自己或第三人不法之所有，而竊取他人之動產者，為竊盜
罪，處 5 年以下有期徒刑、拘役或 5 百元以下罰金。
意圖為自己或第三人不法之利益，而竊佔他人之不動產者，依前
項之規定處斷。
前二項之未遂犯罰之。
附表：
┌──┬────┬──────┬────┬───────┬─────────┐
│編號│竊盜時間│  竊盜地點  │ 被害人 │竊取物品及數量│應處之罪名及宣告刑│
│    │（民國）│            │        │              │                  │
├──┼────┼──────┼────┼───────┼─────────┤
│ 1  │97年6月 │彰化縣彰化市│ 甲○○ │鐵條（約80 公 │乙○○竊盜，累犯，│
│    │中旬某日│中山路2段644│        │斤）          │處有期徒刑肆月。  │
│    │8時許   │巷7號旁建築 │        │              │                  │
│    │        │空地        │        │              │                  │
├──┼────┼──────┼────┼───────┼─────────┤
│ 2  │97年6月 │彰化縣彰化市│ 丙○○ │鷹架腳踏鐵板8 │乙○○竊盜，累犯，│
│    │下旬某日│中山路2段644│        │塊（約100公斤 │處有期徒刑肆月。  │
│    │19時許  │巷7號旁建築 │        │）            │                  │
│    │        │空地        │        │              │                  │
├──┼────┼──────┼────┼───────┼─────────┤
│ 3  │97年7月3│彰化縣彰化市│ 顧豔秋 │鷹架腳踏鐵板8 │乙○○竊盜，累犯，│
│    │日18時許│彰泰二街11號│        │塊（約100公斤 │處有期徒刑肆月。  │
│    │        │旁建築空地  │        │）            │                  │
│    │        │            │        │              │                  │
└──┴────┴──────┴────┴───────┴─────────┘


司法院資訊處製作；財團法人民間司法改革基金會備份。
